臺灣新竹地方法院民事裁定  
110年度監宣字第35號
聲  請  人  翁瑋萱  

            李芷雯  

            李碧亮  

相  對  人  李乾龍  

上列當事人間改定監護人事件，本院裁定如下：
    主  文
改定翁瑋萱（女，民國00年0月00日生，身分證統一編號：
Z000000000號）為受監護宣告之人李乾龍（男，民國00年0月00
日生，身分證統一編號：Z000000000號）之監護人。
指定李芷雯（女，民國00年00月00日生，身分證統一編號：Z000
000000號）為會同開具財產清冊之人。
程序費用新臺幣壹仟元由受監護宣告人負擔。
    理    由
一、聲請意旨略以：相對人於民國101年間前經本院裁定宣告為
    受監護宣告之人，並選定其父即關係人李碧亮為其監護人。
    惟因李碧亮為21年2月17日生年歲已高，不適宜再繼續擔任
    李乾龍之監護人，爰請准改由翁瑋萱擔任李乾龍之監護人等
    語。
二、按有事實足認監護人不符受監護人之最佳利益，或有顯不適
    任之情事者，法院得依前條第一項聲請權人之聲請，改定適
    當之監護人，不受第1094條第1 項規定之限制，為民法第11
    06條之1第1項所明定。此項規定依民法第1113條規定，於成
    年人之監護亦準用之。
三、翁瑋萱主張李乾龍前經本院於101年間裁定為受監護宣告之
    人，並由李碧亮任監護人等情，有聲請人提出李乾龍之戶籍
    本在卷可參，且有本院依職權調閱本院101年度監宣字第9號
    全卷在卷可參，堪認屬實，合先敘明。而李碧亮乃為21年2
    月17日出生，已達高齡89歲已高，有聲請人出之戶籍資料及
    本院依職權調閱上開案卷在卷可稽。且翁瑋萱乃與李碧亮、
    李乾龍同住，翁瑋萱乃為李碧亮之孫女（翁瑋萱之母為李碧
    亮之女），李碧亮之另一女兒李芷雯長期在大陸工作，亦有
    李芷雯提出之書面在卷可，爰准翁瑋萱所請，改由翁瑋萱任
    李乾龍之監護人。
四、再按法院依民法第1094條第3 項選定監護人或依第1106條及
    第1106條之1 另行選定或改定監護人時，應同時指定會同開
    具財產清冊之人，民法第1094條第4 項定有明文，且上開規
    定依民法第1113條之規定，於成年人之監護亦有所準用。本
    院審酌李芷雯為相對人之姐，是由其擔任李乾龍之會同開具
    財產清冊之人，並無不妥，爰裁定如主文第2項所示。又依
    同法第1099條之規定，於監護開始時，監護人翁瑋萱對於受
    監護宣告人李乾龍之財產，應會同開具財產清冊之人於2 個
    月內開具財產清冊並陳報法院，併此敘明。
五、依家事事件法第164條第2項，裁定如主文
中　　華　　民　　國　　110 　年　　3 　　月　　4 　　日
               家事法庭  法　　　官  許翠玲
以上正本係照原本作成。
如對本裁定抗告，須於裁定送達後10日之不變期間內，向本院提
出抗告狀，並繳納抗告費新臺幣1,000元
中　　華　　民　　國　　110 　年　　3 　　月　　4 　　日
                         書　記　官　邱文彬